【裁判字號】    95,易,628
【裁判日期】    951130
【裁判案由】    違反毒品危害防制條例
【裁判全文】
臺灣新竹地方法院刑事判決               95年度易字第628號
公  訴  人  臺灣新竹地方法院檢察署檢察官
被      告  甲○○
                    （現另案於臺灣桃園女子監獄執行中）
上列被告因違反毒品危害防制條例案件，經檢察官聲請簡易判決
處刑（95年度毒偵字第1532號），本院認不應以簡易判決處刑，
改依通常程序審理，被告於本院準備程序為有罪之陳述，爰經合
意庭裁定由受命法官獨任行簡式程序審理，並判決如下：
    主    文
甲○○施用二級毒品，累犯，處有期徒刑柒月。
    事    實
一、
(一)、甲○○前曾於民國88年間因施用第二級毒品案件，經臺灣士
    林地方法院（下稱士林地院）以88年度湖簡字第1124號判決
    判處有期徒刑3月確定，於90年8月20日入監執行，並於同年
    11月20日執行完畢。
(二)、甲○○前於88年間因施用第二級毒品安非他命，經士林地院
    於88年8月7日以88年度毒聲字第1582號裁定送觀察、勒戒後
    ，認無繼續施用毒品傾向，經臺灣士林地方法院檢察署（下
    稱士林地檢）檢察官於同年月27日以88年度毒偵字第122號
    為不起訴處分確定；復因施用第二級毒品安非他命，經士林
    地院於88年9月13日以88年度毒聲字第1808號裁定送觀察、
    勒戒後，認有繼續施用毒品之傾向，再經士林地院於88年10
    月13日以88年度毒聲字第2094號裁定強制戒治，嗣因戒治期
    滿3個月，經評定成效為合格，無繼續戒治之必要，經士林
    地院於89年4月21日以89年度毒聲字第900號裁定停止戒治付
    保護管束，於92年3月26日保護管束期滿未經撤銷，視為強
    制戒治期滿，其刑責部分則經士林地院以88年度湖簡字第
    1124 號判處有期徒刑3月確定。
(三)、詎仍不知戒慎其行，自93年3、4月間某日起至95年8月18日
    17時止，基於施用第二級毒品MDMA（俗稱搖頭丸）之單一犯
    意，在其位於新竹市○○路178巷5-1號2樓之2室之居所及新
    竹市月亮舞廳內，以每次吞服第二級毒品MDMA（俗稱搖頭丸
    ）半顆之方式，反覆延續多次施用第二級毒品MDMA，嗣於95
    年8月18日15時25分許，在甲○○上開居所查獲，於同日17
    時許採集其尿液送驗，呈MDMA類陽性反應。
二、案經新竹市警察局報告臺灣新竹地方法院檢察署檢察官偵查
    起訴。
    理    由
壹、認定犯罪事實所憑之證據及理由：
一、上揭犯罪事實，業經被告甲○○於警詢、偵查、本院準備程
    序及審理時均坦承不諱，且被告於95年8月18日17時於新竹
    市警察局採集尿液送驗，呈MDMA類陽性反應，有新竹市警察
    局辦理煙毒、麻醉藥品案尿液送驗受檢人真實姓名代號對照
    表、95年9月4日臺灣檢驗科技股份有限公司濫用藥物尿液檢
    驗報告各乙份（見偵查卷第21頁、22頁）在卷可參，足認被
    告之自白與事實相符，應堪採信。
二、被告前於88年間因施用第二級毒品安非他命，經士林地院於
    88年8月7日以88年度毒聲字第1582號裁定送觀察、勒戒後，
    認無繼續施用毒品傾向，經士林地檢檢察官於同年月27日以
    88 年度毒偵字第122號為不起訴處分確定；復因施用第二級
    毒品安非他命，經士林地院於88年9月13日以88年度毒聲字
    第1808號裁定送觀察、勒戒後，認有繼續施用毒品之傾向，
    再經士林地院於88年10月13日以88年度毒聲字第2094號裁定
    強制戒治，嗣因戒治期滿3個月，經評定成效為合格，無繼
    續戒治之必要，經士林地院於89年4月21日以89年度毒聲字
    第900號裁定停止戒治付保護管束，於92年3月26日保護管束
    期滿未經撤銷，視為強制戒治期滿等情，有臺灣高等法院全
    國前案紀錄表乙份在卷可佐，是被告於五年內再犯毒品危害
    防制條例第10條第2項之施用第二級毒品罪，洵堪認定，本
    件事證明確，應依法論科。
貳、論罪科刑：
一、核被告所為，係犯毒品危害防制條例第10條第2項之施用第
    二級毒品罪，而其持有第二級毒品之行為，為施用毒品之當
    然行為，不另論以持有第二級毒品罪。
二、又按刑事法若干犯罪行為態樣，本質上原具有反覆、延續實
    行之特徵，立法時既予特別歸類，定為犯罪構成要件之行為
    要素，則行為人基於概括之犯意，在密切接近之一定時、地
    持續實行之複次行為，倘依社會通念，於客觀上認為符合一
    個反覆、延續性之行為觀念者，於刑法評價上，即應僅成立
    一罪。學理上所稱「集合犯」之職業性、營業性或收集性等
    具有重複特質之犯罪均屬之，例如經營、從事業務、收集、
    販賣、製造、散布等行為概念者是（最高法院95年臺上字第
    1079號判決意旨參照），亦即立法者針對特定刑罰規範之構
    成要件，已預設其本身係持續實行之複次行為，具備反覆、
    延續之行為特徵，故將之總括或擬制一個構成要件之「集合
    犯」行為，因刑法評價之構成要件之行為單數，應僅成立一
    罪。查毒品因具有成癮性、濫用性，故施用毒品者本身具備
    反覆、延續之行為特徵，持續多次施用毒品為此類犯罪之典
    型或常態，被告業已自承其施用第二級毒品MDMA之頻率不定
    ，惟愈來愈頻繁等語（見本院準備程序筆錄），顯見被告係
    出於施用第二級毒品之單一行為決意至明。被告最後施用第
    二級毒品MDMA之行為時間雖在95年8月18日，其間法律縱有
    變更，惟因其行為繼續實施至新法施行以後，即應適用新法
    ，尚無行為後法律變更可言，是本案毋庸為新舊法之比較適
    用。
(三)、又被告有如事實欄一(一)所載之前案科刑紀錄，有臺灣高等法
    院被告全國前案紀錄表乙份在卷可參，被告於前案執行完畢
    五年內，再犯本件有期徒刑以上之罪，為累犯，應依刑法第
    47 條第1項之規定加重其刑。爰審酌被告前經強制戒治及服
    刑後均不能戒除惡習，參以其施用第二級毒品MDMA（俗稱搖
    頭丸）之時間非短，惟於警詢、偵查及本院審理時，均坦承
    犯行並深表悔意，態度尚佳等一切情狀，分別量處如主文所
    示之刑。
據上論斷，應依刑事訴訟法第452條、第273條之1第1項、第299
條第1項前段、毒品危害防制條例第10條第2項、刑法第11條前段
、第47條第1項，判決如主文。
本案經檢察官林奕到庭執行職務。
中    華    民    國    95    年    11    月    30    日
                  臺灣新竹地方法院刑事第三庭
                      法    官  林惠君
以上正本證明與原本無異。
如不服本判決，應於判決送達後10日內向本院提出上訴狀 (應附
繕本 )，上訴於臺灣高等法院。
                      書 記 官  黃旭淑
中    華    民    國    95    年    11    月    30    日
附錄本案論罪科刑法條全文
毒品危害防制條例第10條第2項
施用第二級毒品者，處 3 年以下有期徒刑。


司法院資訊處製作；財團法人民間司法改革基金會備份。
